臺灣新竹地方法院交通事件裁定　　　　　96年度交聲字第77號
原處分機關　交通部公路總局新竹區監理所
異　議　人　乙○○
即受處分人
上列異議人即受處分人因違反道路交通管理處罰條例案件，對於
交通部公路總局新竹區監理所民國96年2月16日竹監自字第裁50-
E00000000號違反道路交通管理事件裁決處分聲明異議，本院裁
定如下：
    主  文
異議駁回。
    理  由
一、按受處分人，不服主管機關所為之處分，得於接到裁決書之
    翌日起20日內，向管轄地方法院聲明異議；又交通法庭認為
    聲明異議無理由者，應以裁定駁回之，道路交通管理處罰條
    例第87條第1 項、道路交通案件處理辦法第19條分別定有明
    文。
二、次按汽車駕駛人，行經有燈光號誌管制之交岔路闖紅燈者，
    處新臺幣（下同）1,800元以上5,400元以下罰鍰，道路交通
    管理處罰條例第53條第1 項定有明文。又汽車駕駛人駕駛汽
    車違反道路交通管理處罰條例第53條規定者，除應依該條所
    規定之罰鍰處罰，並予記違規點數3點，同條例第63條第1項
    第3款亦定有明文。
三、本件原處分機關交通部公路總局新竹區監理所，以異議人乙
    ○○所有車牌號碼CD─2171號自用小客車，於96年1月3日晚
    間10時41分許，行經新竹縣竹北市○○路（下稱中山路）與
    十興路路口時，為新竹縣警察局保安隊警員當場攔停填掣竹
    縣警交字第E000 00000號舉發違反道路交通管理事件通知單
    ，當場舉發受處分人「闖紅燈」之違規情事，並於收受通知
    聯者簽章處加註：「拒簽拒收」。嗣異議人於應到案日期（
    96 年2月18日）前，向原處分機關提出陳述，由原處分機關
    函請原舉發單位調查結果，仍認其有前揭違規行為，乃以違
    反道路交通管理處罰條例第53條第1項，駕車行經有燈光號
    誌管制之交岔路口闖紅燈之規定為由，裁處異議人罰鍰270
    0 元，並記違規點數3 點。
四、聲明異議意旨略以：異議人於96年1月3日晚間10時40分許於
    黃燈時進入中山路、十興路路口而非闖紅燈，因路口位於橋
    下轉彎處，警察站立處無法清楚看見，又原舉發單位除舉發
    通知單，別無其他舉證資料，爰聲請撤銷原裁決處分等語。
五、本件異議人固坦承於上揭時間，駕駛車牌號碼CD─2171號自
    用一般小客車，行經中山路與十興路路口處，該處為有燈光
    號誌管制之交岔路口，於經過該路口後為警攔檢舉發之事實
    ，惟否認有何闖紅燈之違規行為。經查：
（一）證人即舉發本件違規之新竹縣警察局保安隊員警甲○○於
      本院訊問時具結證稱：「（問：開立本件違規開單的經過
      ？）我就看到他闖紅燈所以我就把他攔下來，他說他沒有
      闖紅燈，現場有我的隊長、小隊長。」、「（問：如何認
      定他有闖紅燈？）他說他走向的方向不是紅燈，但是我站
      的方向燈號是綠燈，我站的是竹北市○○路，他是從十興
      路左轉過來，我所站立的位置是竹北市○○路面對十興路
      的方向，則所看到的燈號綠燈，則異議人要左轉竹北市○
      ○路所看到的燈號，應該是紅燈，我是在他已經左轉到中
      山路的時候把他攔下來，依我的判斷他是闖紅燈，因為我
      這邊的燈號是綠燈，所以他不可能是搶黃燈，他那邊的燈
      號我看不到，我是以我這邊看到的燈號是綠燈為準。我這
      邊中山路的燈號是綠燈持續了好幾秒，他才左轉，所以我
      確定他一定是紅燈左轉。」、「（問：你站的位置，到他
      規左轉的位置，距離多遠？）15公尺左右。」等語，且提
      出現場位置圖乙份、現場照片3 幀為證，復有新竹縣警察
      局96年2 月5 日竹縣警交字第0963002199號函、新竹縣警
      察局竹縣警交字第E00000000 號舉發違反道路交通管理事
      件通知單在卷可參。異議人雖辯稱其係黃燈時進入中山路
      與十興路，該路口位於橋下轉彎處，警察站立處無法清楚
      看見。然依證人甲○○於本院訊問時證述及其所提出之現
      場照片，證人舉發時所站立之位置及距離應可清楚辦識該
      路口位於中山路上之行車管制號誌，而中山路與十興路路
      口上之行車管制號誌變化情形為：中山路上之行車管制號
      誌之燈號為圓形綠燈時，則十興路上之行車管制號誌燈號
      應為圓形紅燈；如十興路上之行車管制號誌燈號尚為黃燈
      ，則中山路上之行車管制號誌燈號仍應為圓形紅燈，而十
      興路上之行車管制號誌由圓形綠燈變換為圓形黃燈至變換
      為紅燈亦有一定之時間。本件證人甲○○係於中山路上之
      行車管制號誌之燈號為圓形綠燈業已亮起並持續了數秒之
      後方見異議人自十興路轉入中山路口，則異議人如於黃燈
      時即自十興路轉入中山路，當不至於中山路上之行車管制
      號誌之燈號轉換為圓形綠燈並持續數秒後始出現於該路口
      ，異議人所辯顯係卸責之詞，不足採信。是異議人確有闖
      越紅燈之違規行為，洵堪認定。
（二）又異議人辯稱原舉發機關別無其他舉證資料云云。惟按交
      通員警製單舉發違反道路交通管理處罰條例所列之違規事
      實，本質上為行政處分，係公務員基於職務上權力，依法
      就特定之具體事件所為具有公法上效果之單方行政行為，
      基於公務員為公法上行為具有公信力之原則，該行政處分
      當可被推定為真正，其據以依法處分之事實認定亦為真正
      無誤，本此公信原則，乃立法者賦予行政機關制定違反道
      路交通事件統一裁罰標準及處理細則，使執勤員警得當機
      處分以達其維護交通秩序、安全之行政目的，反之，若謂
      公務員一切行政行為均需預留證據以證其實，則國家行政
      勢必窒礙難行，據此，刑事訴訟法就犯罪證據有關之規定
      中與屬行政秩序罰之交通違規裁罰本質不合之部分，自不
      在準用之列。從而，本件異議人既未就執勤員警之舉發有
      誤提出相關證據以供調查，本院亦查無任何證據足資證明
      員警有捏造事實違法取締之情事，則執勤員警本其維護交
      通秩序、安全職責所為之舉發，自應受到合法、正確之推
      定。異議人認舉發員警目睹不足以證明其有舉發違規事由
      ，需提出其他證據以為佐證云云，並無可採。
六、綜上所述，本件異議人確有闖紅燈之違規行為，原處分機關
    就此部分違規行為，依道路交通管理處罰條例第53條第1 項
    、第63第第1項第3款及違反道路交通管理事件統一裁罰基準
    及處理細則之規定，裁處罰鍰2,700元，並記違規點數3點，
    核無不當。本件異議為無理由應予駁回。
中　　華　　民　　國　　96　　年　　8　   月    31　　日
                  交通法庭    法　官  李毓華
以上正本證明與原本無異。
如不服本裁定，應於裁定送達後5 日內向本院提出抗告狀。
中　　華　　民　　國　　96　　年　　8 　　月　　31　　日
                              書記官  陳美利
